臺灣桃園地方法院民事裁定
111年度抗字第136號
抗  告  人  景碩科技股份有限公司

法定代理人  廖賜政  
相  對  人  聯吉興業有限公司

法定代理人  柯麗蘭  
上列當事人間聲請本票裁定事件，抗告人對於民國111年7月25日
本院111年度司票字第1991號裁定提起抗告，本院裁定如下：
    主  文
原裁定廢棄。
相對人於民國一百零八年九月十日簽發、票面金額新臺幣貳拾萬
元之本票，及自民國一百一十一年一月二十二日起至清償日止，
按週年利率百分之六計算之利息，准予強制執行。
聲請人其餘聲請駁回。 
聲請費用新臺幣壹仟元及抗告費用新臺幣壹仟元均由相對人負擔
。
    理  由
一、抗告意旨略以：抗告人持相對人簽發如附表所示之本票（下
    稱系爭本票）聲請強制執行，系爭本票雖未記載「無條件擔
    任支付」，但已記載「憑票准於中華民國111年1月20日交付
    景碩科技股份有限公司…」等語，依此記載，其支付並未附
    以條件，與票據法第120條第1項第4款所定「無條件擔任支
    付」之內容相符，自屬票據法上之本票，原裁定以系爭本票
    欠缺「無條件擔任支付」之記載，而屬無效本票為由，駁回
    抗告人之聲請，顯有違誤，爰提起抗告，聲明請求原裁定廢
    棄等語。
二、按票據法第120條第1項固規定本票上應記載表明其為本票之
    文字、一定金額、無條件擔任支付及發票年、月、日等事項
    ，惟該條僅規定本票應記載「左列事項」，並非規定應記載
    「左列文字」，故當事人所簽發之票據雖未記明「無條件擔
    任支付」字樣，但在格式及意義上已符合上開規定意涵者，
    即應認為具有本票之效力（最高法院85年度台抗字第358號
    裁定意旨參照）。
三、經查：
　㈠系爭本票已記載表明其為本票之文字、一定之金額、發票日
    等本票應記載事項，此有系爭本票影本附卷可憑（見原審卷
    第4頁）；又就「無條件擔任支付」此一應記載事項，系爭
    本票固無記載該等文字，惟已載明「憑票准於中華民國111
    年1月20日交付景碩科技股份有限公司或其指定人新臺幣二
    十萬元整」等內容，可見系爭本票之支付並未附任何條件，
    具有「無條件擔任支付」之意涵，是參酌上開最高法院裁定
    意旨，堪認系爭本票確具備本票各項應記載事項，合於票據
    法第120條規定，屬有效之本票。
　㈡另按執票人應於到期日或其後2日內，為付款之提示；匯票上
    載有擔當付款人者，其付款之提示，應向擔當付款人為之；
    為交換票據向票據交換所提示者，與付款之提示有同一效力
    ，票據法第69條定有明文。而此一規定，依票據法第124條
    之規定，並為本票所準用。查本件聲請人所提出本票，其到
    期日為民國(下同)111年1月20日，執票人依上開規定，應於
    到期日或其後二日，始得為付款提示；復依聲請人所提出之
    臺灣票據交換所退票理由單記載系爭本票之退票日期為111
    年1月22日，可見系爭本票之付款提示日即為111年1月22日
    ，應自該日起算利息。是抗告人請求111年1月22日以前之利
    息部分，即屬無據；至其餘聲請，則核與票據法第123條規
    定相符，應予准許。原裁定駁回抗告人全部聲請，容有未洽
    ，抗告意旨指摘原裁定不當，求予廢棄改判，為有理由，爰
    由本院廢棄原裁定，改裁定如主文第2、3項所示。
四、據上論結，本件抗告為有理由，爰裁定如主文。
中　　華　　民　　國　　111 　年　　11　　月　　27　　日
                  民事第四庭   法　官　傅思綺
正本係照原本作成。
本裁定不得再抗告。
中　　華　　民　　國　　111 　年　　11　　月　　28　　日
                               書記官  康馨予 
附表：
發票日 票面金額 （新臺幣） 到期日 本票號碼 108年9月10日 20萬元 111年1月20日 CQ0000000